臺灣臺北地方法院裁定
110年度北秩字第315號
移送機關    臺北市政府警察局中山分局

被移送人    游奇勳


上列被移送人因違反社會秩序維護法案件，經移送機關於民國11
0年11月4日以北市警中分刑字第1103044258號移送書移送審理，
本院裁定如下：
　　主　　　文
游奇勳無正當理由攜帶具有殺傷力之器械，處罰鍰新臺幣參仟元
。
扣案之開山刀壹把、彈簧刀壹把，沒入。
　　事實及理由
一、被移送人於下列時、地有違反社會秩序維護法之行為：
　㈠時間：民國110年9月15日上午4時45分許。
　㈡地點：臺北市○○區○○路000號旁。
　㈢行為：員警於上揭時間，接獲110報案稱於前揭地點發生砸車
    與妨害自由案件，會同鑑識人員到場後發現車牌000-0000號
    自小客車駕駛前座有第三級毒品愷他命25包、毒咖啡即溶包
    16包、駕駛窗戶下方置物區發現彈簧刀1把、駕駛座下方發
    現開山刀1把。
二、上開事實，有下列之事證證明屬實：
　㈠被移送人於警詢時之供述。
　㈡關係人黃浩瑜於警詢時之供述。
　㈡臺北市政府警察局中山分局自願受搜索同意書、搜索筆錄及
    扣押筆錄、扣案物品目錄表、收據、照片。
　㈢扣案之開山刀、彈簧刀各1把。
三、查本案查扣之開山刀與彈簧刀，依其照片所示係屬金屬材質
    、質地堅硬，刀鋒部分明顯可見甚為鋒利，顯屬具有殺傷力
    之器械。本件被移送人於警詢時雖辯稱：伊於110年9月14日
    向伊女友林思云借用車牌000-0000號自小客車，出借時沒有
    看到，直到110年9月15日凌晨1時至2時許才看到開山刀，沒
    看到彈簧刀，惟查扣案之開山刀置於副駕駛座前方腳踏墊上
    ，彈簧刀置於駕駛座車門旁置物箱內，且均非短小細微，有
    蒐證照片、員警職務報告單在卷，被移送人駕車時即可發現
    ，且衡情被移送人自當於借用車輛前檢視車況，方符常理，
    據此，足認被移送人辯稱開山刀與彈簧刀各1把，伊不知道
    係何人置放在車上，不知來源云云，顯係遭警當場查獲後之
    推諉卸責之詞，難認屬法律上之正當理由，其辯詞殊難憑採
    。是被移送人上開違序之事實，足堪認定。爰審酌被移送人
    違反之手段、違反義務之程度、上開非行所生之危害等，量
    處如主文所示，以資懲儆。又扣案之開山刀與彈簧刀，係被
    移送人供違反社會秩序維護法行為所用之物，且為被移送人
    所有，爰依社會秩序維護法第22條第3項前段沒入之。
四、依社會秩序維護法第45條第1項、第63條第1項第1款、第22
    條第3項，裁定如主文。
中　　華　　民　　國　　111 　年　　3 　　月　　15　　日
　　　　　　　　　臺灣臺北地方法院臺北簡易庭
　　　　　　　　　　　　　　　法　官　蔡玉雪
以上正本係照原本作成。
如不服本裁定，得於裁定書送達之翌日起五日內，以書狀敘述理
由，向本庭提起抗告。
中　　華　　民　　國　　111 　年　　3 　　月　　15　　日
　　　　　　　　　　　　　　　書記官　陳黎諭